臺灣新北地方法院刑事判決
110年度審易字第1993號
公  訴  人  臺灣新北地方檢察署檢察官
被      告  黃獻忠



上列被告因竊盜案件，經檢察官提起公訴（110年度偵字第23110
號、第27988號、第29048號、第29542號、第33273號、第34442
號、第37972號），被告於準備程序中就被訴事實為有罪之陳述
，本院裁定進行簡式審判程序，茲判決如下：
    主  文
黃獻忠犯如附表所示之罪，處如附表所示之宣告刑及沒收；應執
行有期徒刑壹年伍月，如易科罰金，以新臺幣壹仟元折算壹日。
    事  實
一、黃獻忠前（一）因施用毒品案件，經本院以101 年度訴字第
    288 號判處有期徒刑8 月、4 月確定；（二）因施用毒品案
    件，經本院以101 年度簡字第3581號判處有期徒刑4 月確定
    ；（三）因竊盜案件，經本院以101 年度易字第1492號判處
    有期徒刑7 月（共2 罪）、4 月、3 月確定；（四）因竊盜
    案件，經本院以101 年度易字第2276號判處有期徒刑8 月、
    3 月確定；（五）因竊盜案件，經本院以101 年度易字第29
    84號判處有期徒刑9 月確定，上開（一）至（三）所示之罪
    刑，經本院以101 年度聲字第4615號裁定應執行有期徒刑2 
    年4 月確定，（四）（五）所示之罪刑，經本院以102 年度
    聲字第1583號裁定應執行有期徒刑1 年6月確定，經接續執
    行，於民國104 年6 月4 日假釋出監並付保護管束，於105 
    年2 月12日保護管束期滿假釋未經撤銷，未執行之刑視為已
    執行完畢。詎其仍不知悔改，意圖為自己不法之所有，分別
    為下列行為：
（一）於110年1月25日凌晨4時41分許，騎乘車牌號碼000-0000
　  &0000; 號普通重型機車（下稱MRS-2612號機車），行經新
      北市三
　    重區環河南路新北大橋下方停車場，見鄭添喜所有車牌號
　  &0000; 碼000-0000號自用小客貨車（下稱BBH-7965號自用
      小客貨
　    車）停放在該處無人看管，即乘無人注意之際，以不詳方
　    式開啟上開BBH-7965號自用小客貨車車門後，進入車內著
　    手翻找零錢箱，因未發現財物且防盜器響起而未得逞。嗣
　    鄭添喜於同日15時30分許，發現上開BBH-7965號自用小客
　    貨車內遭翻動，經報警處理，並調閱現場監視器錄影畫面
　    ，始悉上情。
（二）於110年5月4日6時3分許，騎乘上開MRS-2612號機車，行
　　  經新北市○○區○○路00號前，見莊啟明所使用車牌號碼
　　  000-0000號自用小貨車（下稱AWE-8137號自用小貨車）停
　　  放在該處，且車門未上鎖，即乘無人注意之際，徒手開啟
　　  上開AWE-8137號自用小貨車車門後，竊取莊啟明放置在車
　　  上背包內之現金新臺幣（下同）1,000元，及背包（內含
      悠遊卡、駕照、身分證、健保卡、彩券、八里農會金融卡
      各1張，已發還），得手後騎乘上開MRS-2612號機車離開
      現場。嗣莊啟明於卸貨中，經路人告知，始發現上開財物
      遭竊，隨即報警處理，且經警調閱現場監視器錄影畫面，
      而悉上情。
（三）於110年5月4日9時8分許，騎乘上開MRS-2612號機車，行
　　  經新北市○○區○○路0段000號前，見鄭佳明所使用之自
　　  用小貨車停放在該處下貨且車門未上鎖，即乘無人注意之
      際，徒手開啟上開自用小貨車車門後，竊取鄭佳明放置在
      車內之背包（內含彰化銀行存摺3本、身分證1張、健保卡
      1張、金融卡5張、現金440元），得手後騎乘上開MRS-261
      2號機車離開現場。嗣鄭佳明於同日下貨完畢後返回車上
      時，發現上開物品遭竊，隨即報警處理，經警調閱現場監
      視器錄影畫面，黃獻忠亦自行到案說明，並交付上開竊得
      之背包（內含彰化銀行存摺3本、身分證1張、健保卡1張
      、金融卡5張、現金440元）以供查扣（已發還）。
（四）110年5月17日4時34分許，騎乘上開MRS-2612號機車，行
　　  經新北市蘆洲區和平路29巷口，見廖文書所有車牌號碼00
　　  00-00號自用小貨車（下稱5253-PE號自用小貨車）停放在
      該處，且車門未上鎖，即乘無人注意之際，徒手開啟上開
      5253-PE號自用小貨車車門後，竊取廖文書放置在車內之
      皮包（內含現金1,300元）、三星廠牌手機1支（起訴書誤
      載為IPHONE手機1支），得手後藏放於身上，適廖文書聽
      聞車門關閉音外出查看時，黃獻忠即騎乘上開MRS-2612號
      機車逃逸，廖文書發現上開物品遭竊，隨即報警處理，且
      經警調閱現場監視器錄影畫面，始悉上情。
（五）110年5月22日3時42分許，騎乘上開MRS-2612號機車，行
　　  經新北市○○區○○路00號前，見潘柏廷所有車牌號碼00
　　  0-0000號普通重型機車（下稱MCX-2787號普通重型機車）
　　　停放在該處無人看管，即乘無人注意之際，徒手竊取潘柏
      廷放置在上開MCX-2787號普通重型機車前方置物籃內之IP
      HONE手機1支，得手後騎乘上開MRS-2612號機車離開現場
      ，並將該手機變賣，所得款項1,500元花用殆盡。旋潘柏
      廷發現上開手機遭竊，隨即報警處理，且經警調閱現場監
      視器錄影畫面，始悉上情。
（六）110年5月22日6時42分許，騎乘上開MRS-2612號機車，行
　　  經新北市○○區○○○路000號前，見黃振昇所有自用小
　　  貨車停放在該處，且車門未上鎖，即乘無人注意之際，徒
      手開啟上開自用小貨車車門後，竊取黃振昇放置在車內之
      背包，取出背包內現金7,000元後，復將該背包擲回車內
      ，得手後騎乘上開MRS-2612號機車離開現場。嗣黃振昇於
      同日6時51分許發現上開物品遭竊，隨即報警處理，且經
      警調閱現場監視器錄影畫面，始悉上情。
（七）110年7月14日0時52分許，騎乘上開MRS-2612號機車，行
　　  經新北市三重區自強路與忠孝路口，見林祐光所有車牌號
　　&0000; 碼00-0000號自用小客車（下稱5C-3930號自用小客
      車）停放在該處，且車門未上鎖，即乘無人注意之際，徒
      手開啟上開5C-3930號自用小客車車門後，竊取林祐光放
      置在車內之背包（內含水壺、健保卡、鑰匙1串），得手
      後騎乘上開MRS-2612號機車離開現場。旋林祐光返回車上
      時，發現上開物品遭竊，隨即報警處理，且經警調閱現場
      監視器錄影畫面，始悉上情。
二、案經鄭添喜、莊啟明、鄭佳明、廖文書、潘柏廷、黃振昇訴
    由新北巿政府警察局三重分局、蘆洲分局報告臺灣新北地方
    檢察署檢察官偵查起訴。
    理  由
一、按除被告所犯為死刑、無期徒刑、最輕本刑為3 年以上有期
    徒刑之罪或高等法院管轄第一審案件者外，於第一次審判期
    日前之準備程序進行中，被告先就被訴事實為有罪之陳述時
    ，審判長得告知被告簡式審判程序之旨，並聽取當事人、代
    理人、辯護人及輔佐人之意見後，裁定進行簡式審判程序，
    刑事訴訟法第273 條之1 第1 項定有明文。本件被告所犯係
    死刑、無期徒刑、最輕本刑為3 年以上有期徒刑以外之罪，
    其於準備程序中就被訴事實為有罪之陳述，經本院告知簡式
    審判程序之旨，並聽取公訴人及被告之意見後，認宜進行簡
    式審判程序，爰依上開規定裁定行簡式審判程序。
二、上揭事實，業據被告於偵查、本院準備程序及審理時坦承不
    諱，核與告訴人鄭添喜、莊啟明、鄭佳明、廖文書、潘柏廷
    、黃振昇、被害人林祐光於警詢時之指述情節相符，並有現
    場及附近之監視器錄影翻拍畫面、現場照片、臺灣新北地方
    檢察署勘驗筆錄、新北巿政府警察局三重分局扣押筆錄、扣
    押物品目錄表、物品發還領據附卷可稽，被告犯行堪予認定
    。
三、核被告就事實欄一、（一）部分所為，係犯刑法第320 條第
    3 項、第1 項之竊盜未遂罪。就事實欄一、（二）至（七）
    部分所為，均係犯刑法第320 條第1 項之普通竊盜罪。被告
    所犯上開各次竊盜犯行間，犯意各別，行為互殊，應予分論
    併罰。又被告前有如事實欄所載有期徒刑執畢紀錄，有臺灣
    高等法院被告前案紀錄表1 份在卷可稽，其受有期徒刑之執
    行完畢後，5 年內故意再犯本件有期徒刑以上之竊盜罪，就
    事實欄一、（一）之部分為累犯，另本院審酌被告前因竊盜
    案件屢經法院判處罪刑確定，與本案罪名、犯罪類型相同，
    猶再犯本案，顯有其特別惡性及對刑罰反應力薄弱，爰加重
    其刑。再被告著手於事實欄一、（一）所示竊盜犯行之實施
    而不遂，為未遂犯，爰依刑法第25條第2項之規定，減輕其
    刑，並與上開加重事由，依法先加後減之。爰審酌被告之素
    行不良，前已有多次犯罪前科紀錄，仍不知悔改，不以合法
    方式獲取所需，反任意竊取他人財物，破壞社會治安，兼衡
    被告之素行、家庭經濟狀況、犯罪動機、目的、手段，所竊
    取財物之價值，以及犯後態度等一切情狀，分別量處如主文
    所示之刑並定其應執行之刑，及均諭知易科罰金之折算標準
    ，以資懲儆。本件被告就事實欄一、（二）所示犯行所竊得
    之現金1,000元；就事實欄一、（四）所示犯行所竊得之皮
    包（內含現金1,300元）、三星廠牌手機1支；就事實欄一、
    （五）所示犯行所竊得之IPHONE手機1支；就事實欄一、（
    六）所示犯行所竊得之現金7,000元；就事實欄一、（七）
    所示犯行所竊得之背包（內含水壺、鑰匙1串），均為其犯
    罪所得之物，雖未扣案，仍應依刑法第38條之1第1項、第3
    項規定宣告沒收，於全部或一部不能沒收或不宜執行沒收時
    ，追徵其價額。至就事實欄一、（二）所示犯行所竊得之背
    包（內含悠遊卡、駕照、身分證、健保卡、彩券、八里農會
    金融卡各1張；就事實欄一、（三）所示犯行所竊得之背包
    （內含彰化銀行存摺3本、身分證1張、健保卡1張、金融卡5
    張、現金440元），業已實際合法發還告訴人莊啟明、鄭佳
    明，有詢問筆錄、新北市政府警察局三重分局物品發還領據
    可據（見110年度偵字第29048號偵查卷第33頁、110年度偵
    字第27988號偵查卷第12頁），依刑法第38條之1第5項之規
    定，自不予宣告沒收或追徵。另被告就事實欄一、（七）所
    示犯行所竊得之健保卡，雖未據扣案且未實際合法發還予被
    害人林祐光，惟上開物品純屬個人身份證明，難謂對他人具
    有財產上價值，實不具刑法上之重要性，爰依刑法第38條之
    2第2項之規定不予宣告沒收，併此敘明。
據上論斷，應依刑事訴訟法第273 條之1 第1 項、第299 條第1
項前段，刑法第320 條第1 項、第3 項、第47條第1 項、第25條
第2項、第51條第5 款、第41條第1 項前段、第8 項、第38條之1
 第1 項、第3 項、第5項、第38條之2 第2 項，刑法施行法第1 
條之1 第1 項，判決如主文。
本案經檢察官江祐丞提起公訴，檢察官陳漢章到庭執行職務。
中　　華　　民　　國　　111 　年　　3 　　月　　10　　日
                  刑事第二十四庭  法  官  徐子涵
上列正本證明與原本無異。
如不服本判決，應於判決送達後20日內敘明上訴理由，向本院提
出上訴狀 (應附繕本) ，上訴於臺灣高等法院。其未敘述上訴理
由者，應於上訴期間屆滿後20日內向本院補提理由書「切勿逕送
上級法院」。
                                  書記官　游士霈
中　　華　　民　　國　　111 　年　　3 　　月　　10　　日
附錄本案論罪科刑法條全文：
中華民國刑法第320條
意圖為自己或第三人不法之所有，而竊取他人之動產者，為竊盜
罪，處 5 年以下有期徒刑、拘役或 50 萬元以下罰金。
意圖為自己或第三人不法之利益，而竊佔他人之不動產者，依前
項之規定處斷。
前二項之未遂犯罰之。
附表：
編號     犯罪事實             宣告刑及沒收               一          事實欄一、（一）            黃獻忠犯竊盜未遂罪，累犯，處有期徒刑貳月，如易科罰金，以新臺幣壹仟元折算壹日。     二                事實欄一、（二）                                                          黃獻忠犯竊盜罪，處有期徒刑參月，如易科罰金，以新臺幣壹仟元折算壹日，未扣案之犯罪所得現金新臺幣壹仟元沒收，於全部或一部不能沒收或不宜執行沒收時，追徵其價額。         三      事實欄一、（三）          黃獻忠犯竊盜罪，處有期徒刑參月，如易科罰金，以新臺幣壹仟元折算壹日。  四            事實欄一、（四）                                                            黃獻忠犯竊盜罪，處有期徒刑參月，如易科罰金，以新臺幣壹仟元折算壹日，未扣案之犯罪所得皮包（內含現金新臺幣壹仟參佰元）、三星廠牌手機壹支沒收，於全部或一部不能沒收或不宜執行沒收時，追徵其價額。         五            事實欄一、（五）                                                          黃獻忠犯竊盜罪，處有期徒刑肆月，如易科罰金，以新臺幣壹仟元折算壹日，未扣案之犯罪所得IPHONE手機壹支沒收，於全部或一部不能沒收或不宜執行沒收時，追徵其價額。         六                事實欄一、（六）                                                          黃獻忠犯竊盜罪，處有期徒刑肆月，如易科罰金，以新臺幣壹仟元折算壹日，未扣案之犯罪所得現金新臺幣柒仟元沒收，於全部或一部不能沒收或不宜執行沒收時，追徵其價額。         七            事實欄一、（七）                                                           黃獻忠犯竊盜罪，處有期徒刑肆月，如易科罰金，以新臺幣壹仟元折算壹日，未扣案之犯罪所得背包(內含水壺、鑰匙壹串)，沒收，於全部或一部不能沒收或不宜執行沒收時，追徵其價額。